# 拟上市公司小股东向高管持股公司转让股权是否适用股份支付

提问人：lxg99325 时间：2015-09-08 11:13:44
请教陈版： 某拟上市公司甲，有政府扶持基金A持股20% （入股时甲估值 1 亿元）、某自然人B持股5%（入股时甲估值 2 亿元）。现A、B拟退出，高管持股公司接盘。根据政府规定，A退出定价本金加利息；B退出价格协商定价比本金高约10%。请问，（ 1 ）高管持股公司受让A、B股权是否适用股份支付、计提管理费用？（ 2 ）同时，A、B退出后，PE入股，拟定估值 5 亿。该次PE入股是否会对问题（ 1 ）的判断形成影响？PE如果时间间隔多长合适？
盼复，谢谢！

回答人：chenyiwei
根据《企业会计准则解释第 5 号》第六条等相关规定，这种情况属于小股东为公司承担股权激励费用（或者也可以理解为正常情况下这部分退出的股份应由大股东接盘，现在大股东将这部分利益让渡给了高管），所以很可能需要作为股份支付处理，应确认的股份支付费用（可能一次性确认，也可能在等待期内分期确认，但在拟上市公司的情况下分期确认的可能性不大）为受让时点的受让价格与该时点上该等股份的公允价值之差，其中PE的同时入股作价将成为确定目标股份公允价值的最重要参考依据。 PE入股时间与股份支付授予日的时间间隔多长会导致PE的入股价格不具有参考意义，这并没有统一的规定，需结合具体情况分析，但一般理解超出 6 个月的就通常不再有很大的参考价值了。这主要是因为对拟上市公司的估值经常或发生剧烈的波动。但是，一般的趋势总是随着上市前景的明朗化和业绩的提升，估值总会逐步提高的。